Inventaris van het archief van de Nederlandse Omroep Stichting (NOS) en rechtsvoorgangers, 1947-2001
Nationaal Archief, Den Haag
- Nederlandse Omroep Stichting (NOS), 1995-2001,1995 - 2001, 5
  - Stukken betreffende bijzondere onderwerpen, 5.2
    - Taken, 5.2.2
      - Zendtijd, 5.2.2.1
        - Radio, 5.2.2.1.2
          - Instelling van zendredacties en aanstelling van zendcoördinatoren, 1995 - 2001; 1350
          - Uitbreiding van de zendtijd, 1995 - 1997; 1351
          - Indeling van de zendtijd, 1995 - 2001; 1352-1354
            - 1995 - 1998, 1352
            - 1997 - 1998, 1353
            - 1999 - 2001, 1354
          - Indeling van de zendtijd van Radio 5, 1998 - 1999; 1355
        - Televisie, 5.2.2.1.3
          - Zendtijdbeschikkingen, 1995 - 2002; 1356
          - Beleidsbepaling betreffende dagtelevisie, 1995 - 1996; 1357
          - Uitbreiding van zendtijd, 1995 - 1999; 1358
          - Indeling van de zendtijd, 1995 - 2001; 1359-1364
            - 1995 - 1997, 1359
            - 1997 - 1998, 1360
            - 1998, 1361
            - 1999, 1362
            - 1999 - 2000, 1363
            - 2001, 1364
          - Verlenen van toestemming voor uitzenden na zendersluiting, 1999 - 2000; 1365
      - Programmacoördinatie, 5.2.2.2
        - Algemeen, 5.2.2.2.1
          - Agenda's en bijlagen van de vergaderingen van het College van Overleg over Programmazaken (COP), 1995 - 2001; 1366-1381
            eerste COP-vergadering op 4 sept. 1995
            - 1995, 1366
              Eerste vergadering werd op 4 sept. gehouden
            - 1996, jan. - febr., 1367
            - 1996, maart - april, 1368
            - 1996, mei - juli, 1369
            - 1996, sept. - okt., 1370
            - 1996, nov. - dec., 1371
            - 1997, jan. - maart, 1372
            - 1997, april - mei, 1373
            - 1997, juni, 1374
            - 1997, sept. - okt., 1375
            - 1997, nov. - dec., 1376
            - 1998, jan. - april, 1377
            - 1998, mei - dec., 1378
            - 1999, 1379
            - 2000, 1380
            - 2001, 1381
          - Informatiedossiers van de vergaderingen van het COP, 1995 - 2001; 1382-1396
            - 1995, aug. 15 - 1996, jan. 16, 1382
            - 1996, jan. 17 - mei 7, 1383
            - 1996, mei 8 - aug. 13, 1384
            - 1996, aug. 14 - dec. 3, 1385
            - 1996, dec. 4 - 31, 1386
            - 1997, jan. - mei 13, 1387
            - 1997, mei - sept., 1388
            - 1997, okt. - 1998, jan. 20, 1389
            - 1998, jan.21 - mei, 1390
            - 1998, juni - sept., 1391
            - 1998, okt. - dec., 1392
            - 1999, jan. - mei, 1393
            - 1999, juni - aug., 1394
            - 1999, sept. - nov., 1395
            - 1999, dec. - 2001, 1396
          - Agenda's en bijlagen van het Bespelersoverleg, 1995 - 1998; 1397-1410
            - 1995 - 1996, febr. 14, 1397
            - 1996, febr. 21 - april, 1398
            - 1996, mei - juni 5, 1399
            - 1996, juni 12 - juli 17, 1400
            - 1996, juli 31 - sept., 1401
            - 1996, okt. - nov. 6, 1402
            - 1996, nov. 13 - dec., 1403
            - 1997, jan. - febr., 1404
            - 1997, maart - april, 1405
            - 1997, mei - juni 5, 1406
            - 1997, juni 10 - juli, 1407
            - 1997, aug. - okt. 22, 1408
            - 1997, okt. 29 - dec., 1409
            - 1998, 1410
          - Agenda's en bijlagen van de vergaderingen van het College van Programma Zaken, 1996 - 1998; 1411-1415
            - 1996, jan. - juni, 1411
            - 1996, juli - dec., 1412
            - 1997, jan. - juni, 1413
            - 1997, aug. - dec., 1414
            - 1998, jan. - juli, 1415
          - Agenda's en bijlagen van de vergaderingen van de Coördinatie Commissie, 1995 - 2001; 1416-1459
            - 1995 - 1996, 1416
            - 1997, jan. - april, 1417
            - 1997, mei - juni, 1418
            - 1997, aug. - okt., 1419
            - 1997, nov. - dec., 1420
            - 1998, jan. - maart, 1421
            - 1998, april - juni, 1422
            - 1998, juli - sept., 1423
            - 1998, okt., 1424
            - 1998, nov., 1425
            - 1998, dec., 1426
            - 1999, jan. - febr., 1427
            - 1999, maart, 1428
            - 1999, april, 1429
            - 1999, mei, 1430
            - 1999, juni, 1431
            - 1999, juli, 1432
            - 1999, aug., 1433
            - 1999, sept., 1434
            - 1999, okt., 1435
            - 1999, nov. - dec., 1436
            - 2000, jan., 1437
            - 2000, febr., 1438
            - 2000, maart, 1439
            - 2000, april, 1440
            - 2000, mei, 1441
            - 2000, juni, 1442
            - 2000, juli, 1443
            - 2000, aug., 1444
            - 2000, sept., 1445
            - 2000, okt., 1446
            - 2000, nov., 1447
            - 2000, dec., 1448
            - 2001, jan., 1449
            - 2001, febr. - maart, 1450
            - 2001, april, 1451
            - 2001, mei, 1452
            - 2001, juni, 1453
            - 2001, juli, 1454
            - 2001, aug., 1455
            - 2001, sept., 1456
            - 2001, okt., 1457
            - 2001, nov., 1458
            - 2001, dec., 1459
          - Ingekomen brieven en kopieën van uitgaande brieven van de Coördinatie Commissie, o.a. over de benoeming van leden, 1995 - 1998; 1460
          - Besluiten en ingekomen en kopieën van uitgaande brieven betreffende het voorschrift over naleving volledig programmavoorschrift en eigen produkt, 1988 - 1993; 1461-1462
            - Deel 1,1994 - 1997, 1461
            - Deel 2,1994 - 1997, 1462
          - Coördinatie van de gezamenlijke programma's, 1991 - 2001; 1463
          - Onderzoeksrapporten van studenten over programmacoördinatie, 1993 - 1995; 1464
          - Beleidsbepaling betreffende programmering, 1995 - 2001; 1465
          - Verlenen van medewerking aan de uitvoering van de Europese Omroeprichtlijn betreffende de rapportage over Europese producten, 1997 - 2001; 1466
          - Opstellen van het Concessiebeleidsplan 2000-2010, 1999 - 2000; 1467-1469
            - Deel 1,1999 - 2000, 1467
            - Deel 2,1999 - 2000, 1468
            - Deel 3,2000, 1469
          - Rapporten getiteld 'Rapportering naleving volledig programmavoorschrift', 1999 - 2001; 1470
        - Radio, 5.2.2.2.2
          - Agenda's en bijlagen van de vergaderingen van het College van Overleg voor Programmazaken Radio (COPRA), 1995; 1471-1472; 12 pakken
            - 1995, jan. - maart, 1471
            - 1995, april - aug., 1472
          - Agenda's en bijlagen van de vergaderingen genoemd 'Bosdag Toekomst Radio' van de COPRA met de zendercoördinatoren, 1997; 1473
          - Agenda's en bijlagen van de vergaderingen van de Coördinatie Commissie Radio, 2000 - 2001; 1474-1478
            - 2000, jan. - sept., 1474
            - 2000, okt. - dec., 1475
            - 2001, febr. - maart, 1476
            - 2001, april - aug., 1477
            - 2001, sept. - dec., 1478
          - Vaststelling van het Coördinatiereglement Radio, 1995 - 2001; 1479
          - Programmering van diverse zenders, 1995 - 2001; 1480-1484
            - Algemeen,1996 - 2000, 1480
            - Radio 2,1995 - 2000, 1481
            - Radio 3,1995 - 1999, 1482
            - Radio 4,1995 - 2001, 1483
            - Radio 5,1995 - 2001, 1484
        - Televisie, 5.2.2.2.3
          - Agenda's en bijlagen van de vergaderingen van het College van Overleg voor Programmazaken Televisie (COPTV), 1995; 1485-1490
            - 1995, jan., 1485
            - 1995, febr., 1486
            - 1995, maart - april, 1487
            - 1995, mei, 1488
            - 1995, juni, 1489
            - 1995, aug., 1490
          - Informatiedossier voor het COP TV periode 13 juni-12 juli,1995, 1491
          - Agenda's en bijlagen van de vergaderingen van het Netbestuur Nederland 1, 1997 - 2000; 1492-1497
            - 1997, jan. - april, 1492
            - 1997, mei - dec., 1493
            - 1998, jan. - juli, 1494
            - 1998, aug. - dec., 1495
            - 1999, 1496
            - 2000, 1497
          - Agenda's en bijlagen van de vergaderingen van de Netredactie Nederland 1, 1998 - 2001; 1498-1506
            - 1998, sept. - dec., 1498
            - 1999, jan. - maart, 1499
            - 1999, april - juni, 1500
            - 1999, juli - dec., 1501
            - 2000, jan. - april, 1502
            - 2000, mei - aug., 1503
            - 2000, sept. - dec., 1504
            - 2001, jan. - aug., 1505
            - 2001, sept. - dec., 1506
          - Agenda's en bijlagen van de vergaderingen van het Netbestuur Nederland 2, 1995 - 2000; 1507-1508
            - 1995 - 1997, 1507
            - 1998 - 2000, 1508
          - Agenda's en bijlagen van de vergaderingen van de Netredactie Nederland 2, 1998 - 2001; 1509-1517
            - 1998, sept. - 1999 maart, 1509
            - 1999, april - juni 16, 1510
            - 1999, juni 30 - aug., 1511
            - 1999, sept. - dec., 1512
            - 2000, jan. - maart, 1513
            - 2000, april - aug., 1514
            - 2000, sept. - dec., 1515
            - 2001, jan. - mei, 1516
            - 2001, juni - dec., 1517
          - Agenda's en bijlagen van de vergaderingen van de Netredactie Nederland 3, 1998 - 2001; 1518-1537
            - 1998, maart - april 16, 1518
            - 1998, april 22 - aug., 1519
            - 1998, sept. - nov. 4, 1520
            - 1998, nov. 13 - dec., 1521
            - 1999, jan. - febr. 10, 1522
            - 1999, febr. 17 - april 21, 1523
            - 1999, april 28 - juni, 1524
            - 1999, juli - aug., 1525
            - 1999, sept. - okt. 13, 1526
            - 1999, okt. 20 - nov. 10, 1527
            - 1999, nov. 24 - dec., 1528
            - 2000, jan. - febr., 1529
            - 2000, maart - april, 1530
            - 2000, mei - juni, 1531
            - 2000, juli - aug., 1532
            - 2000, okt. - nov., 1533
            - 2001, jan. - febr., 1534
            - 2001, maart - mei, 1535
            - 2001, juni - aug., 1536
            - 2001, okt. - dec., 1537
          - Vaststelling van het Coördinatiereglement Televisie, 1995 - 2000; 1538
          - Behandeling van coördinatieproblemen, 1995 - 2000; 1539
          - Huishoudelijkreglement en werkwijze van netredacties en netoördinatoren, 1995 - 2001; 1540
          - Organisatie van de programmering, 1995 - 2001; 1541
          - Rapport 'Programmering van de publieke zenders tussen 16 en 19 uur', 1998; 1542
          - Vaststelling van genreschema's op de diverse televisienetten, 1998 - 2000; 1543-1544
            - 1998 - 1999, 1543
            - 2000, 1544
          - Beleidsbepaling betreffende netprofilering, 1998 - 2001; 1545-1549
            - 1998, 1545
            - 1999, jan. - maart, 1546
            - 1999, april, 1547
            - 1999, mei - dec., 1548
            - 2000 - 2001, 1549
          - Evaluatie van netprofilering, 2001; 1550
- Gedeponeerde archieven, 6
  - Groepsraad NRU,1967 - 1968, 6.1
    - Verslagen van de vergaderingen, 1967 - 1968; 1551
    - Jaarverslag, 1968; 1552
  - Groepsraad NTS,1958 - 1969, 6.2
    - Agenda's en bijlagen van de vergaderingen met het Bestuur, Raad van Beheer of Diensthoofden, 1958 - 1969; 1553-1554
      - 1958 - 1962, 1553
      - 1963 - 1969, 1554
    - Agenda's en verslagen van de vergaderingen van de groepsraden van de NTS en de NRU, 1968 - 1969; 1555
    - Verslagen van de werkzaamheden over de periode oktober 1959-1968, 1961, 1963 - 1968; 1556
    - Organisatie en inrichting van de Groepsraad, 1956 - 1972; 1557
  - Groepsraad NOS,1969 - 1971, 6.3
    - Agenda's en verslagen van de vergaderingen, ook met de Raad van Beheer en Diensthoofden, 1969 - 1972; 1558
    - Agenda's en bijlagen van de vergaderingen, 1970 - 1972; 1559-1565
      - 1970, maart - aug., 1559
      - 1970, sept. - dec., 1560
      - 1971, jan. - juni, 1561
      - 1971, aug. - dec., 1562
      - 1972, jan. - juni, 1563
      - 1972, juli - sept., 1564
      - 1972, okt. - dec., 1565
    - Jaarverslagen, 1970 - 1971; 1566
    - Overgang van Groepsraad naar Ondernemingsraad en organisatie, 1969 - 1987; 1567
    - Indeling van subcommissies binnen de Groepsraad, 1970 - 1971; 1568
    - Bemoeienis met instelling en functioneren van de Bedrijfscommissie voor de Omroep, 1954 - 1987; 1569
    - 'Mededelingen', 1967 - 1972; 1570
    - 'Knipselkrant', 1970 - 1971; 1571
  - Ondernemingsraad NOS,1972 - 2001, 6.4
    - Stukken van algemene aard, 6.4.1
      - Vergaderingen, 6.4.1.1
        - Agenda's en bijlagen van de vergaderingen, 1973 - 2001; 1572-1673, 1855-1857
          - 1973, jan. - febr., 1572
          - 1973, maart - mei, 1573
          - 1973, juni, 1574
          - 1973, aug. 7 - 30, 1575
          - 1973, sept. - nov. 6, 1576
          - 1973, nov. 21 - dec. 14, 1577
          - 1973, dec. 18 - 21, 1578
          - 1974, jan. - maart 11, 1579
          - 1974, maart 12 - april, 1580
          - 1974, mei - juni, 1581
          - 1974, juli - sept. 10, 1582
          - 1974, sept. 24 - nov. 5, 1583
          - 1974, nov. 19 - dec., 1584
          - 1975, jan., 1585
          - 1975, febr. - maart 11, 1586
          - 1975, maart 17 - april 14, 1587
          - 1975, april 29 - mei, 1588
          - 1975, juni, 1589
          - 1975, juli, 1590
          - 1975, aug. 1 - 26, 1591
          - 1975, aug. 26 - sept. 16, 1592
          - 1975, sept. 16 - okt. 3, 1593
          - 1975, okt. 14 - 22, 1594
          - 1975, nov. 3 - 4, 1595
          - 1975, nov. 10 - 25, 1596
          - 1975, nov. 25 - 28, 1597
          - 1975, dec., 1598
          - 1976, jan. - febr. 4, 1599
          - 1976, febr. 4 - 25, 1600
          - 1976, febr. 25 - maart 17, 1601
          - 1976, april 7, 1602
          - 1976, april 7 - 28, 1603
          - 1976, april 28 - juni 2, 1604
          - 1976, juni 2 - 23, 1605
          - 1976, juni 23, 1606
          - 1976, aug.17 - 18, 1607
          - 1976, aug. 18, 1608
          - 1976, sept. 6 - 10, 1609
          - 1976, sept. 17 - okt. 8, 1610
          - 1976, okt. 18 - nov. 4, 1611
          - 1976, nov. 10 - dec. 1, 1612
          - 1976, dec. 20 - 30, 1613
          - 1977, febr., 1614
          - 1977, maart, 1615
          - 1977, april, 1616
          - 1977, mei - juni 6, 1617
          - 1977, juni 8 - 29, 1618
          - 1977, aug. - sept. 15, 1619
          - 1977, sept. 28 - okt., 1620
          - 1977, nov., 1621
          - 1977, dec., 1622
          - 1978, jan. - febr. 10, 1623
          - 1978, febr. 21 - maart 13, 1624
          - 1978, maart 15 - april 17, 1625
          - 1978, mei, 1626
          - 1978, juni 5 - 28, 1627
          - 1978, juni 28 - aug. 3, 1628
          - 1978, aug. 16 - sept. 20, 1629
          - 1978, nov. 8 - dec. 20, 1630
          - 1979, jan., 1631
          - 1979, febr., 1632
          - 1979, maart, 1633
          - 1979, april, 1634
          - 1979, mei, 1635
          - 1979, juni - juli, 1636
          - 1979, aug. - sept., 1637
          - 1979, okt. 2 - 23, 1638
          - 1979, okt. 24 - nov., 1639
          - 1979, dec. - 1980, april, 1640
          - 1980, mei - sept., 1641
          - 1980, nov. - dec., 1642
          - 1981, jan. - juni 17, 1643
          - 1981, maart - april, 1644
            ontbreekt
          - 1981, juli - nov., 1645
          - 1981, aug. 19 - dec., 1646
          - 1982, jan. - april, 1647
          - 1982, mei - sept., 1648
          - 1982, okt. - dec., 1649
          - 1983, jan. - juni, 1650
          - 1983, aug. - dec., 1651
          - 1984, jan. - mei 16, 1652
          - 1984, juni 20 - nov. 14, 1653
          - 1985, jan. - aug., 1654
          - 1985, sept. - dec., 1655
          - 1986, 1656
          - 1987, jan. 7, 1657
          - 1987, jan.19, 1658
          - 1987, febr., 1659
          - 1987, maart, 1660
          - 1987, april - juni 17, 1661
          - 1986 - 1987, 1662
          - 1988, jan. - nov., 1663
            Interne vergadering
          - 1988, aug. 8, 1664
            Openbare vergadering
          - 1988, okt. - 1991, 1665
            Openbare vergaderingen
          - 1989, jan. - juni, 1666
          - 1989, juli - dec., 1667
          - 1990, 1668
          - 1991 - 1993, 1669
          - 1994, 1670
          - 1995, 1671
          - 1996 - 1997, 1672
          - 1998, 2000, 1673
          - 1999, 1855
          - 2001, jan. - juni, 1856
          - 2001, aug. - dec., 1857
        - Verslagen van de vergaderingen, 1974, 1978 - 1985; 1674-1677
          - 1974, 1674
          - 1978 - 1981, 1675
          - 1982 - 1983, 1676
          - 1984 - 1985, 1677
        - Verslagen van de vergaderingen met het Bestuur van de NOS, 1973 - 1986; 1678
        - Agenda's en bijlagen van de besloten vergaderingen, 1984 - 1992; 1679
        - Agenda's en bijlagen van de Overlegvergaderingen, 1980 - 1981; 1680-1682
          - 1980, 1680
          - 1981, eerste halfjaar, 1681
          - 1981, tweede halfjaar, 1682
        - Verslagen van de Overlegvergaderingen, 1982 - 1983; 1683
        - Agenda's en bijlagen van de Overlegvergaderingen met de Raad van Bestuur, 1982 - 1988; 1684-1695
          - 1982, febr. - juni, 1684
          - 1982, sept. - dec., 1685
          - 1983, jan. - juni 8, 1686
          - 1983, juni 29 - nov., 1687
          - 1984, jan. - juni, 1688
          - 1984, juli - dec., 1689
          - 1985, jan. - mei, 1690
          - 1985, juli - dec., 1691
          - 1986, 1692
          - 1987, 1693
          - 1988, jan. - juni, 1694
          - 1988, juli - dec., 1695
        - Agenda's van de Overlegvergaderingen met de Raad van Bestuur, 1972 - 1983; 1696
        - Verslagen van de Overlegvergaderingen met de Raad van Bestuur, 1976 - 1987; 1697-1700
          - 1976, 1697
          - 1977 - 1978, 1698
          - 1979 - 1981, 1699
          - 1986 - 1987, 1700
        - Agenda's en bijlagen van de besloten Overlegvergaderingen met de Raad van Bestuur, 1980 - 2000; 1701-1703
          - 1980 - 1986, 1701
          - 1982 - 1994, 1702
          - 1998 - 2000, 1703
        - Agenda’s en bijlagen van de Overlegvergaderingen met de Raad van Beheer, 1987; 1720
        - Agenda's en verslagen van de Overlegvergaderingen met het Dagelijks Bestuur, 1988 - 1990; 1704, 1753
          (met hiaten).
          - 1989, 1704
          - 1988, 1990, 1753
        - Agenda's en bijlagen van de besloten Overlegvergaderingen met het Dagelijks Bestuur, 1993 - 1996; 1705
        - Agenda's en bijlagen van de besloten Overlegvergaderingen met de voorzitter van de NOS, 1995; 1706
        - Agenda's en bijlagen van de besloten Overlegvergaderingen met diverse partijen, 1995 - 2001; 1707
        - Bijlagen bij de vergaderingen van de Journaalcommissie, 1988 - 1991; 1708-1711
          De Journaalcommissie is een voorbereidingscommissie van de Ondernemingsraad
          - 1988, 1708
          - 1989 - 1990, 1709
          - Deel 1,1988 - 1991, 1710
          - Deel 2,1988 - 1991, 1711
        - Agenda’s en bijlagen van de (overleg)vergaderingen van de OR NOS-commissie en van OC NOS Bestuur met RvB, 2001; 1858
      - Jaarverslagen en overdracht, 6.4.1.2
        - Jaarverslagen van de Ondernemingsraad, 1974 - 1985, 1988 - 1997; 1712-1714
          - 1974 - 1976, 1712
          - 1975 - 1985, 1713
          - 1988 - 1997, 1714
        - Overdracht aan een nieuwe Ondernemingsraad, 1994, 2001; 1715-1716
          - 'Testament',1994, 1715
          - 'Testament 1999-2001',2001, 1716
    - Stukken betreffende bijzondere onderwerpen, 6.4.2
      - Organisatie, 6.4.2.1
        - Inrichting en organisatie medezeggenschap, 6.4.2.1.1
          - Reglementen, 1971 - 1999; 1717-1722
            - 1971, 1717
            - 1972, 1718
            - 1973 - 1978, 1719
            - 1979 - 1985, 1721
            - 1988 - 1999, 1722
          - Organisatie van de huisvesting en de administratieve ondersteuning van de Ondernemingsraad, 1971 - 1984; 1723
          - Inrichten van de informatievoorziening ten behoeve van de Ondernemingsraad, 1971 - 1985; 1724
          - Rapport en besluiten betreffende het instellen van een Ondernemingsraad, 1972 - 1987; 1725
          - Regeling van de rechtspositie van en faciliteiten voor leden van de Ondernemingsraad, 1972 - 1989; 1726-1727
            - 1972 - 1987, 1726
            - 1988 - 1989, 1727
          - Benoeming van het Dagelijks Bestuur van de Ondernemingsraad, 1972 - 1987; 1728
          - Inrichten van het overleg met de Raad van Beheer, 1973 - 1975; 1729
          - Inrichten van de overlegstructuur met de Directie Facilitair Bedrijf, 1973 - 1984; 1730
          - Vorming van de Ondernemingsraad en scholing van de leden, 1973 - 1985; 1731
          - Inrichten van bijeenkomsten met het Bestuur en de Raad van Beheer van de NOS, 1973 - 1986; 1732
          - Bepaling taken en bevoegdheden van de Ondernemingsraad en delegatiebesluit, 1973 - 1987; 1733
          - Contactcommissie, 1973 - 1987; 1734-1737
            - Reglement, verslagen, taken en bevoegdheden,1973 - 1987, 1734
            - Relatie met het Algemene Secretariaat, deel 1,1974 - 1987, 1735
            - Relatie met het Algemene Secretariaat, deel 2,1974 - 1987, 1736
            - Taken en bevoegdheden,1980 - 1985, 1737
          - Instelling en taakuitvoering van de overige commissies, 1968 - 1987; 1738-1741
            - Commissies betreffende de formele overlegstructuur binnen de organisatie,1968 - 1971, 1738
            - Subcommissies,1970 - 1986, 1739
            - Vaste Commissies,1972 - 1987, 1740
            - Jongerencommissie,1973 - 1981, 1741
          - Organisatie van het contact met het Bestuur van de NOS, 1974 - 1987; 1742
          - Organisatie van de Ondernemingsraad, 1976 - 1980; 1743
          - Beantwoorden van schriftelijke vragen, 1976 - 1986; 1744
          - Onderzoek naar het imago van de Ondernemingsraad, 1979 - 1980; 1745
          - Ontwikkeling van het algemeen secretariaat van de Ondernemingsraad, 1979 - 1986; 1746
          - Vaststelling van de structuur van het personeel vertegenwoordigend overleg, 1983 - 1984; 1747
          - Sluiten van overeenkomsten met bestuursorganen van de NOS, 1987 - 2001; 1748-1750
            - Raad van Beheer,1987 - 1994, 1748
            - Dagelijks Bestuur van de NOS,1987 - 2001, 1749
            - Raad van Bestuur en de voorzitter van de NOS,1995 - 2001, 1750
          - Sluiten van een prestatiecontract met de Raad van Beheer, 1992 - 1993; 1751
          - Begrotingen van de Ondernemingsraad, 1995 - 2001; 1752
        - Communicatie met achterban, 6.4.2.1.2
          - 'Mededelingen', 1975 - 1980; 1754
          - 'Nieuws', 1975 - 1993; 1755-1757
            - 1975 - 1981, 1755
            - 1982 - 1987, 1756
            - 1988 - 1993, 1757
          - 'Krant', 1975 - 1993; 1758-1760
            - 1975 - 1982, 1758
            - 1982 - 1987, 1759
            - 1988 - 1993, 1760
          - 'Orgaan', ook 'Bulletin' en 'OR Nieuws' genoemd, 1984 - 2001; 1761-1763
            - 1984 - 1988, 1761
            - 1989 - 2000, 1762
            - 2001, 1763
      - Taken, 6.4.2.2
        - Wet, 6.4.2.2.1
          - Uitvoering van de Wet op de Ondernemingsraden, 1954 - 1975; 1764-1765
            - 1954 - 1971, 1764
            - 1971 - 1975, 1765
        - Visies, adviezen en instemming, 6.4.2.2.2
          - (Re)organisatie, 6.4.2.2.2.1
            - Richtlijnen voor het functioneren van het Bestuur van de NOS, 1982 - 1986; 1766
            - Taken van de NOS, 1987; 1767
            - Project Kwaliteitszorg, 1988 - 1994; 1768-1769
              - 1988 - 1990, 1768
              - 1991 - 1994, 1769
            - Reorganisatie van NOS, 1988 - 2003; 1770-1774
              - Deel 1,1988, 1770
              - Deel 2,1988, 1771
              - 1989 - 1989, 1772
              - Met Meerjarenplan 1991-1995,1990 - 2003, 1773